臺灣士林地方法院民事裁定
110年度司繼字第1801號
聲  請  人  臺北市政府社會局

法定代理人  周榆修  


上列聲請人聲請選任被繼承人之遺產管理人事件，本院裁定如下
：
    主  文
選任財政部國有財產署北區分署為被繼承人卓國文（男、民國00
年00月00日生、身分證統一編號：Z000000000號，生前籍設臺北
市南港區市○○道○段000號2樓，民國110年1月21日死亡）之遺產
管理人。
准對被繼承人卓國文之大陸地區以外繼承人為承認繼承之公示催
告。
被繼承人卓國文之大陸地區以外繼承人，應自前項公示催告最後
揭示法院公告處、資訊網路及其他適當處所之日起，壹年貳月內
承認繼承，上述期限屆滿，無繼承人承認繼承時，被繼承人卓國
文之遺產，於清償債權並交付遺贈物後，如有賸餘即歸屬國庫。
聲請程序費用由被繼承人卓國文之遺產負擔。
    理  由
一、按繼承開始時，繼承人之有無不明，而無親屬會議或親屬會
    議未於一個月內選定遺產管理人者，利害關係人得聲請法院
    選任遺產管理人，並由法院依公示催告程序，定六個月以上
    之期限，公告繼承人，命其於期限內承認繼承。民法第1177
    條、第1178條第1 項、第2 項定有明文。
二、聲請意旨略以：被繼承人卓國文於110年1月21日在宅死亡，
    惟其已無民法規定之繼承親屬，聲請人為老人福利主管機關
    ，暫依權責先行代管被繼承人之遺產（物），被繼承人又無
    親屬可召開親屬會議，而財政部國有財產署為管理國家財產
    之法定機關，具有相當公信力，為此聲請選任財政部國有財
    產署為被繼承人之遺產管理人等語。
三、經查，被繼承人在宅死亡，而聲請人為老人福利主管機關，
    又為被繼承人之遺產（物）之保管人，自屬法律上之利害關
    係人，其聲請選任被繼承人之遺產管理人，自屬有據。又本
    院請臺北○○○○○○○○○提供被繼承人各順序法定繼承人，惟均
    查無配偶、子女、兄弟姊妹之戶籍資料，繼承人有無不明，
    有臺北○○○○○○○○○110年11月23日北市南戶資字第1106006822
    號函在卷可稽。又被繼承人自110年1月21日死亡迄今已超過
    3 個月，顯逾民法第1177條所定1 個月時間，其間既無親屬
    會議選定之遺產管理人向本院報明繼承開始及選定遺產管理
    人之事由，依通常情形，堪認聲請人主張無親屬會議或即使
    有親屬會議亦無選定遺產管理人之事實為真。又聲請人主張
    選任財政部國有財產署為遺產管理人，經本院函請財政部國
    有財產署北區分署對本件聲請選任被繼承人之遺產管理人乙
    事表示意見，經該處函覆請本院依職權卓處等語。本院審酌
    財政部國有財產署為國有財產之主管機關，素具處理財產之
    專才及能力，擔任遺產管理人之經驗豐富，具有相當之公信
    力，且被繼承人仍有遺產可供處分，於公示催告程序後無人
    承認繼承，倘有剩餘依法即歸屬國庫，則國有財產局對本件
    遺產有管理實益，認以選任財政部國有財產署北區分署擔任
    其遺產管理人為宜，爰裁定如主文第1 項所示，併依法為承
    認繼承之公示催告。
四、依家事事件法第127 條，裁定如主文。
五、如不服本裁定，應於裁定送達後10日內，以書狀向本院提出
    抗告狀，並繳納抗告費新臺幣1,000 元。
　　
中　　華　　民　　國　　110 　年　　12　　月　　28　　日
                  家事庭司法事務官